【裁判字號】    98,聲,728
【裁判日期】    980828
【裁判案由】    聲明異議
【裁判全文】
臺灣高等法院刑事裁定                   98年度聲字第728號
聲明異議人
即 受刑 人  甲○○
                    （現在臺灣澎湖監獄執行中）
上列聲請人因本院96年度聲減字第5174號裁定，就臺灣臺北地方
法院檢察署檢察官97年度執減更分字第642號所為之執行指揮聲
明異議，本院裁定如下：
    主  文
聲明異議駁回。
    理  由
一、聲明異議意旨略以：聲明異議人即受刑人甲○○前經鈞院於
    民國97年3月12日以96年度聲減字第5174號裁定減刑並定應
    執行刑確定，並由臺灣臺北地方法院檢察署執行，然該署檢
    察官卻未就前開裁定主文所示附表1至4所載減得刑執行，使
    受刑人甲○○蒙受莫大損害，蓋受刑人甲○○從86年1月27
    日入監接續執行迄今，從未出監過，應先扣除殘刑1、2罪後
    ，就編號3、4罪應執行有期徒刑2年2月，再而接續執行編號
    5至8所應執行之有期徒刑16年8月止，請依受刑人甲○○此
    異議之聲明裁定之云云。
二、按受刑人或其法定代理人或配偶以檢察官執行之指揮為不當
    者，得向諭知該裁判之法院聲明異議，固為刑事訴訟法第48
    4條所明定，然其所謂「檢察官執行之指揮不當」，係指檢
    察官執行之指揮違法及執行方法不當等情形而言。
三、經查：
  (一)本件受刑人所犯如本院96年度聲減字第5174號刑事裁定所示
    附表編號1至2之罪，原刑期為有期徒刑5年、5年，先後於80
    年9月17日、84年1月29日假釋出監，嗣經分別撤銷假釋，而
    自86年1月27日起執行該二罪之殘餘刑期4年1月又3日，至90
    年3月1日期滿執行完畢。又自90年3月2日起接續執行附表編
    號3、4所示之罪所定應執行刑有期徒刑4年8月，至94年8月
    10日執行完畢，嗣因又犯附表編號5-8之罪，經臺灣臺北地
    方法院檢署檢察官分別核發86年度執卯字第650號、86年度
    執助卯字第1103號及87年度執卯字第923號執行指揮書，再
    經本院98年度聲字第721號裁定其應執行刑後，由臺灣臺北
    地方法院檢察署檢察官註銷上開執行指揮書，重新核發98年
    度執更卯字第1229號執行在案，且上開執行時間自94年8月
    11日接續上開85年執卯字第4555號指揮書執行等情。嗣經聲
    請減刑，再經本院於97年3月12日以96年度聲減字第5174號
    裁定受刑人所犯附表編號1-7所示之罪減刑如附表所示，附
    表編號3、4所減得之刑，應執行有期徒刑2年2月、附表編號
    5-7所減得之刑與附表編號8所列不應減刑之罪所處之刑，應
    執行有期徒刑16年8月確定後，經臺灣臺北地方法院檢察署
    檢察官核發97年執減更分字第642號執行指揮書，記載刑期
    起算日期自94年8月11日，並註銷87年執更字第1229號指揮
    書，改以本件接續85年執卯字第4555號指揮書執行等情，有
    本院被告前案紀錄表1件附卷可稽，並經本院調取97年度執
    減更字第642號執行卷宗核閱屬實。
  (二)按中華民國九十六年罪犯減刑條例於96年7月16日經總統令
    公布施行生效。又本次應減之刑僅限於已經判決確定尚未執
    行或執行未完畢之罪，始得聲請法院裁定之，而於該條例施
    行前，減刑前已羈押之日數及已執行之刑期，均可折抵或算
    入減刑後之刑期，但因折抵或算入而其刑期於減刑裁定達到
    監獄前已屆滿者，其超過部分不算入之，業據中華民國九十
    六年罪犯減刑條例第8條、第13條分別定有明文。本件受刑
    人雖自86年1月27日起入監執行，惟其所犯附表編號1、2及3
    、4之罪犯罪時間、判刑確定及執行期間，均較附表編號5-8
    為早，且不符合「判決確定前犯數罪」之合併定應執行刑法
    定要件，因此附表編號1、2所示之罪、附表編號3、4之罪及
    附表編號5至8均係單獨執行，必須等待前者案件執行完畢後
    再接續執行，從而該案件已經單獨執行之刑期，無法算入其
    餘案件之刑期內加以折抵。本件受刑人所犯附表編號1、2之
    罪雖先後於80年9月17日、84年1月29日假釋出監，嗣經分別
    撤銷假釋，而86年1月27日起執行該二罪之殘餘刑期4年1月
    又3日，至90年3月1日期滿執行完畢。又自90年3月2日起接
    續執行附表編號3、4所示之罪所定應執行刑有期徒刑4年8月
    ，至94年8月10日執行完畢，是本件受刑人上開附表編號1至
    4之罪，減後之刑既係於減刑裁定達到監獄前即已屆滿，則
    被告就該案件已執行之有期徒刑，扣除減刑後之有期徒刑，
    所超過執行之有期徒刑部分，依前開中華民國九十六年罪犯
    減刑條例第13條但書之規定並不算入。故本院前開減刑裁定
    ，就附表編號1至4之罪而言，係於該4罪執行完畢之後始為
    減刑之諭知，無從變更附表編號1至4之罪已於94年8月10日
    執行屆滿之效力，亦即不生使該4罪執行屆滿日往前推進之
    效果，受刑人主張應先扣除附表編號1、2罪之殘刑後，且就
    編號3、4罪執行有期徒刑2年2月云云，即屬無據，另就附表
    編號5至8之罪，依87年執更字第1229號指揮書，記載刑期起
    算日期自94年8月11日，應執行有期徒刑20年，執行期滿日
    為114年7月20日，嗣因本院上開減刑裁定附表編號5至7所減
    得之刑與附表編號8所列不應減刑之罪所處之刑，應執行有
    期徒刑16年8月，從而臺灣臺北地方法院檢察署檢察官另核
    發97年執減更分字第642號執行指揮書，並註銷87年執更字
    第1229號指揮書，經核並無不當，從而，本件執行指揮並無
    不當或違法之處，受刑人聲明異議，為無理由，應予駁回。
中    華    民    國    98    年    8     月    28    日
                  刑事第二十二庭審判長法  官  何菁莪
                                      法  官  洪于智
                                      法  官  李麗珠
以上正本證明與原本無異。
如不服本裁定，應於收受送達後五日內向本院提出抗告狀。
                                      書記官  陳禹任
中    華    民    國    98    年    8     月    31    日


司法院資訊處製作；財團法人民間司法改革基金會備份。
